臺灣桃園地方法院民事判決
110年度訴字第2382號
原      告  王志煒  
訴訟代理人  陳鴻基律師
            吳東霖律師
被      告  嚴文位  
訴訟代理人  林富豪律師
被      告  翁雅芩  


上列當事人間請求損害賠償事件，本院於民國111年6月22日言詞
辯論終結，判決如下：
    主  文
被告應連帶給付原告新臺幣伍拾萬元及自民國一一○年六月二十
四日起至清償日止，按週年利率百分之五計算之利息。
原告其餘之訴駁回。
訴訟費用由被告連帶負擔十分之四，餘由原告負擔。
本判決第一項得假執行。但被告如以新臺幣伍拾萬元為原告預供
擔保，得免為假執行。
原告其餘假執行之聲請駁回。 
　　事實及理由
一、原告主張：原告與被告甲○○於民國102年4月6日結婚，育有1
    名未成年子女，而被告乙○○與被告甲○○分別為開南大學形象
    管理學士學位學程之系主任與系助理。被告乙○○明知被告甲
    ○○為有配偶之人，竟於109年6月間起與被告甲○○發展婚外情
    ，被告乙○○並以每月給付新臺幣（下同）9,000元及不定期
    餽贈等手段，誘使被告甲○○逕自離家未歸並在外租屋及購置
    車輛，被告2人更在該租屋處共居約會，甚至於109年10月28
    日同宿台中長榮桂冠酒店（下稱系爭酒店）、及於同年月29
    日牽手共遊「台中港三井Outlet」（下稱台中三井Outlet）
    。被告2人此等行徑均已逾越正常男女社交範疇，已嚴重破
    壞原告婚姻共同生活之圓滿，屬故意不法侵害原告基於配偶
    關係所享有之身分法益，且情節重大，並致原告精神上受有
    相當之痛苦。爰依民法第184條第1項前段、第185條第1項、
    第195條第3項準用第1項之規定，提起本件訴訟，請求被告
    連帶賠償精神慰撫金125萬元等語。並聲明：㈠被告應給付原
    告125萬元，及自起訴狀繕本送達翌日起至清償日止，按週
    年利率5％計算之利息。㈡願供擔保，請准宣告假執行。　　
二、被告則以：
（一）被告乙○○部分：依被告甲○○傳予被告乙○○之LINE對話紀錄
      ，可知原告與被告甲○○間之婚姻本即存有破綻，被告甲○○
      深受壓力精神幾近崩潰，被告乙○○係以朋友身分在旁陪伴
      傾聽安慰，並未與被告甲○○交往，而就被告甲○○在外租屋
      ，被告乙○○從未資助或誘使被告甲○○離開家庭，均與被告
      乙○○無關。又被告2人於109年10月28日因參與開南大學電
      影系活動而共同入住系爭酒店，當晚係被告甲○○不斷向被
      告乙○○哭訴婚姻不順，需找人訴苦，被告乙○○因擔心被告
      甲○○精神狀況不佳，倘單獨住宿恐生憾事，始基於同情予
      以陪伴，且被告乙○○係於沙發上過夜，未與被告甲○○同床
      共眠，被告2人亦未發生性行為。再者，被告2人於109年1
      0月29日至台中三井outlet逛街，雖有牽手搭肩之舉，惟
      原告與被告甲○○間之婚姻本已殘破不堪，並參酌臺灣臺北
      地方法院109年度原訴字第41號判決（下稱北院判決）之
      意旨，被告甲○○雖係原告之配偶，彼此仍為獨立之個體，
      不因婚姻關係之忠誠義務而有支配他方性自主權或性自主
      決定之特定權利，仍應保有個人自主決定權，並非「配偶
      權」概念下之「客體」，是被告乙○○並無侵害原告之任何
      權利，原告以配偶權受侵害而請求損害賠償，應無理由等
      語，資為抗辯。並聲明：㈠原告之訴駁回。㈡如受不利判決
      ，願供擔保，請准宣告免為假執行。　　　　　　
（二）被告甲○○部分：原告所告的事情是事實，被告甲○○願意賠
      償，賠償金額請法院酌定。　
三、查原告與被告甲○○於102年4月6日結婚，育有1名未成年子女
    ，而被告乙○○與被告甲○○分別為開南大學形象管理學士學位
    學程之系主任與系助理，2人於109年10月28日共同入住系爭
    酒店，嗣於109年10月29日至台中三井outlet逛街，有牽手
    搭肩之舉等情，有照片20張在卷為證（見本院訴字卷第25-3
    3頁），且為兩造所不爭執，堪信為真實。
四、本院之判斷：
（一）按因故意或過失，不法侵害他人之權利者，負損害賠償責
      任；數人共同不法侵害他人之權利者，連帶負損害賠償責
      任；不法侵害他人之身體、健康、名譽、自由、信用、隱
      私、貞操，或不法侵害其他人格法益而情節重大者，被害
      人雖非財產上之損害，亦得請求賠償相當之金額。前開規
      定，於不法侵害他人基於父、母、子、女或配偶關係之身
      份法益而情節重大者，準用之，民法第184 條第1 項前段
      、第185 條第1 項前段、第195 條第1 項前段、第3 項分
      別定有明文。另婚姻係以夫妻之共同生活為其目的，配偶
      應互相協力保持其共同生活之圓滿安全及幸福，而夫妻互
      守誠實，係為確保其共同生活之圓滿安全及幸福之必要條
      件，故配偶因婚姻契約而互負誠實之義務，配偶之一方行
      為不誠實，破壞共同生活之圓滿安全及幸福者，即為違反
      因婚姻契約之義務而侵害他方之權利，最高法院55年台上
      字第2053號判決意旨亦可參照。
（二）查，觀諸原告提出之110年1月11日、1月14日、1月15日、
      1月20日被告2人之對話錄音譯文（如附件），被告乙○○在
      多次談話中均要求被告甲○○必須統一口徑，不能承認2人
      存在通姦行為，甚至威脅被告甲○○如不願配合將對其展開
      報復，從上開對話內容，全未見被告乙○○所辯情節，僅見
      發生婚外情者力求文過飾非，因而要求與其出軌之他方必
      須統一說詞且不能承認婚外情，從而，應可認原告上開主
      張方與事實相符，被告2人確有發展婚外情之情事，而侵
      害原告基於婚姻關係而享有之身分法益且情節重大。從而
      ，原告主張依民法第184條第1 項前段、第195 條第3 項
      準用第1 項規定，請求被告連帶給付精神慰撫金，作為非
      財產上之損害賠償，核屬有據。
（三）原告得請求之金額為何？
      次按慰藉金之多寡，應斟酌雙方之資力與加害之程度及其
      他各種情形核定相當之數額；其金額是否相當，自應依實
      際加害情形與被害人所受之痛苦及雙方之經濟狀況等關係
      決定之，最高法院85年度台上字第460號判決意旨可資參
      照。爰審酌原告與被告甲○○自102年4月6日結婚迄今，結
      縭期間約9年3月，被告乙○○係為人師表之人，被告甲○○亦
      從事教育事業，仍為上揭侵害配偶權之行為，更屬不該，
      暨兩造之資力、家庭狀況、及原告受侵害之程度等一切情
      狀（考量兩造隱私，不予詳述），認原告所得請求之非財
      產上損害賠償，應以50萬元為適當，逾此範圍之請求，為
      無理由，應予駁回。
五、復按給付無確定期限者，債務人於債權人得請求給付時，經
    其催告而未為給付，自受催告時起，負遲延責任。其經債權
    人起訴而送達訴狀，或依督促程序送達支付命令，或為其他
    相類之行為者，與催告有同一之效力；遲延之債務，以支付
    金錢為標的者，債權人得請求依法定利率計算之遲延利息，
    民法第229條第2項、第233條第1項前段分別定有明文。又應
    付利息之債務，其利率未經約定，亦無法律可據者，週年利
    率為5％，亦為同法第203條所明定。本件原告係依侵權行為
    之法律關係，請求被告負損害賠償之責，自屬無確定期限之
    債務，則原告請求被告連帶給付自民事起訴狀繕本送達翌日
    即110年6月24日（見臺灣新北地方法院訴字卷第49-51頁）
    起至清償日止，按週年利率5 ％計算之利息，尚屬有據，可
    以准許。
六、綜上所述，原告依民法第184 條第1 項前段、第185 條第1 
    項前段、第195 條第1項、第3項規定，請求被告連帶給付50
    萬元，及自110年6月24日起至清償日止，按週年利率5 ％計
    算之利息，為有理由，應予准許，逾此部分之請求，則無理
    由，應予駁回。又本件判決命被告給付之金額未逾50萬元，
    就原告勝訴部分，爰依民事訴訟法第389 條第1 項第5 款之
    規定，依職權宣告假執行，並依民事訴訟法第392 條第2 項
    規定，依聲請及依職權酌定相當之擔保金額，准許被告供擔
    保得免為假執行；至原告敗訴部分，其假執行之聲請失所附
    麗，應併予駁回。
七、本件事證已臻明確，兩造其餘攻擊或防禦方法及所提之證據
    ，經本院斟酌後，認均不足以影響判決之結果，自無逐一詳
    予論駁之必要，併此敘明。
八、訴訟費用負擔之依據：民事訴訟法第79條、第85條第2項。 
    　　
中　　華　　民　　國　　111 　年　　7 　　月　　27　　日
                  民事第一庭    法　官　蕭淳尹
以上正本係照原本作成
如對本判決上訴，須於判決送達後 20 日內向本院提出上訴狀。
如委任律師提起上訴者，應一併繳納上訴審裁判費。
中　　華　　民　　國　　111 　年　　7 　　月　　27　　日
                                書記官　鄧文琦